Minutes et répertoires du notaire Alexandre CURMER, décembre 1810 - 18 décembre 1826 (étude VII)
Archives nationales
- Minutes de Alexandre CURMER, juillet 1810 - 1826; MC/ET/VII/596 - MC/ET/VII/675
  - Minutes. 1823, septembre - 1823, octobre, septembre 1823 - octobre 1823; MC/ET/VII/654
    - Vente d'outillage de charpentier à Saint-Denis, carrefour de la Madeleine, par Jean Millat, charpentier, à Auguste Camille Millat, son fils., 11 octobre 1823; MC/ET/VII/654
      Documents du Minutier central des notaires de Paris concernant l'histoire économique et sociale (1800-1830) [8556 actes], par Claude Pris, introduction et index revus, corrigés par le personnel du Minutier central, sous la direction d'Andrée Chauleur, Paris, Archives nationales, 1999, notice n° 1571 (instrument de recherche imprimé dématérialisé dont la version intégrale est accessible en ligne par la rubrique 'Autres instruments de recherche', voir contexte dans le Plan d’orientation général - Notaires de Paris, guides thématiques du Minutier).
      acte de vente; Saint-Denis (Seine-Saint-Denis); Millat, Auguste Camille; Millat, Jean; charpentier
  - Minutes. 1823, novembre - 1823, décembre, novembre 1823 - décembre 1823; MC/ET/VII/655
    - Inventaire après décès de Frédéric André Ricard, employé au ministère de la Guerre, 13, rue du Bac., 3 novembre 1823; MC/ET/VII/655
      Documents du Minutier central des notaires de Paris concernant l'histoire économique et sociale (1800-1830) [8556 actes], par Claude Pris, introduction et index revus, corrigés par le personnel du Minutier central, sous la direction d'Andrée Chauleur, Paris, Archives nationales, 1999, notice n° 6332 (instrument de recherche imprimé dématérialisé dont la version intégrale est accessible en ligne par la rubrique 'Autres instruments de recherche', voir contexte dans le Plan d’orientation général - Notaires de Paris, guides thématiques du Minutier).
      inventaire; Bac (rue du); Ricard, Frédéric André; fonctionnaire
    - Vente de fonds de commerce de boulangerie, 39, Grande-Rue, à la Chapelle-Saint-Denis, par Henry Schaub, dit Chappe [Henri Schaub-Chappe], boulanger, à Charles François Digeon., 6 novembre 1823; MC/ET/VII/655
      Documents du Minutier central des notaires de Paris concernant l'histoire économique et sociale (1800-1830) [8556 actes], par Claude Pris, introduction et index revus, corrigés par le personnel du Minutier central, sous la direction d'Andrée Chauleur, Paris, Archives nationales, 1999, notice n° 3593 (instrument de recherche imprimé dématérialisé dont la version intégrale est accessible en ligne par la rubrique 'Autres instruments de recherche', voir contexte dans le Plan d’orientation général - Notaires de Paris, guides thématiques du Minutier).
      acte de vente; La Chapelle (ancienne commune); Chapelle (rue de la); Digeon, Charles François; Schaub dit Chappe, Henri; boulanger
    - Mariage de Charles François Dussause, marchand de vins, 10, rue Rochechouart, veuf de Jeanne Antoinette Voisin, avec Marie Françoise Genuis, 11, rue des Mathurins [rue des Mathurins-Saint-Jacques]., 6 novembre 1823; MC/ET/VII/655
      Documents du Minutier central des notaires de Paris concernant l'histoire économique et sociale (1800-1830) [8556 actes], par Claude Pris, introduction et index revus, corrigés par le personnel du Minutier central, sous la direction d'Andrée Chauleur, Paris, Archives nationales, 1999, notice n° 4607 (instrument de recherche imprimé dématérialisé dont la version intégrale est accessible en ligne par la rubrique 'Autres instruments de recherche', voir contexte dans le Plan d’orientation général - Notaires de Paris, guides thématiques du Minutier).
      contrat de mariage; Mathurins-Saint-Jacques (rue des); Rochechouart (rue de); Dussause, Charles François; Genuis, Marie Françoise; Voisin, Jeanne Antoinette; commerçant
    - Concession perpétuelle du cours d'eau provenant de l'étang du château de Bagnolet pour établir une adduction d'eau dans cette commune, par Jean Nicolas Bouilly, homme de lettres, à la commune de Bagnolet., 8 novembre 1823; MC/ET/VII/655
      Documents du Minutier central des notaires de Paris concernant l'histoire économique et sociale (1800-1830) [8556 actes], par Claude Pris, introduction et index revus, corrigés par le personnel du Minutier central, sous la direction d'Andrée Chauleur, Paris, Archives nationales, 1999, notice n° 8045 (instrument de recherche imprimé dématérialisé dont la version intégrale est accessible en ligne par la rubrique 'Autres instruments de recherche', voir contexte dans le Plan d’orientation général - Notaires de Paris, guides thématiques du Minutier).
      Bagnolet (Seine-Saint-Denis, château de); Bouilly, Jean Nicolas; écrivain
    - Inventaire après décès d'Antoine Yves Deshayes, chaudronnier, 38, rue du Faubourg-Montmartre., 1er décembre 1823; MC/ET/VII/655
      Documents du Minutier central des notaires de Paris concernant l'histoire économique et sociale (1800-1830) [8556 actes], par Claude Pris, introduction et index revus, corrigés par le personnel du Minutier central, sous la direction d'Andrée Chauleur, Paris, Archives nationales, 1999, notice n° 75 (instrument de recherche imprimé dématérialisé dont la version intégrale est accessible en ligne par la rubrique 'Autres instruments de recherche', voir contexte dans le Plan d’orientation général - Notaires de Paris, guides thématiques du Minutier).
      inventaire; Faubourg-Montmartre (rue du); Deshayes, Antoine Yves; forgeron
    - Inventaire après décès: Deshayes, Antoine-Yves. Faubourg-Montmartre (rue du), n° 38. Chaudronnier, 1er décembre 1823; MC/ET/VII/655
      Partage de la succession le 26 février 1825, ET/VII/662
      inventaire après décès; Faubourg-Montmartre (rue du); Deshayes, Antoine-Yves; forgeron
    - Inventaire après décès de Bertrand Françoix Raux, rentier, 274, rue Saint-Honoré., 4 décembre 1823; MC/ET/VII/655
      Documents du Minutier central des notaires de Paris concernant l'histoire économique et sociale (1800-1830) [8556 actes], par Claude Pris, introduction et index revus, corrigés par le personnel du Minutier central, sous la direction d'Andrée Chauleur, Paris, Archives nationales, 1999, notice n° 8205 (instrument de recherche imprimé dématérialisé dont la version intégrale est accessible en ligne par la rubrique 'Autres instruments de recherche', voir contexte dans le Plan d’orientation général - Notaires de Paris, guides thématiques du Minutier).
      inventaire; Saint-Honoré (rue); Raux, Bertrand François
    - Vente d'un clos de jardin à Triel [Triel-sur-Seine], près du Port-au-Plâtre, par Louise Reine Catherine Beauche, veuve d'Antoine Yves Deshayes, chaudronnier, Antoine Philippe Deshayes et Marguerite Élisabeth Joséphine Deshayes à Claude Bonhomme, maçon., 13 décembre 1823; MC/ET/VII/655
      Documents du Minutier central des notaires de Paris concernant l'histoire économique et sociale (1800-1830) [8556 actes], par Claude Pris, introduction et index revus, corrigés par le personnel du Minutier central, sous la direction d'Andrée Chauleur, Paris, Archives nationales, 1999, notice n° 7849 (instrument de recherche imprimé dématérialisé dont la version intégrale est accessible en ligne par la rubrique 'Autres instruments de recherche', voir contexte dans le Plan d’orientation général - Notaires de Paris, guides thématiques du Minutier).
      acte de vente; Triel-sur-Seine (Yvelines); Beauche, Louise Reine Catherine; Bonhomme, Claude; Deshayes, Antoine Philippe; Deshayes, Antoine Yves; Deshayes, Marguerite Elisabeth Joséphine; forgeron; maçon
    - Mariage d'Antoine Nicolas Martin Villiers, ouvrier cordonnier, 8, rue du Paon, avec Louise Adèle Beinsfelt, même adresse., 16 décembre 1823; MC/ET/VII/655
      Documents du Minutier central des notaires de Paris concernant l'histoire économique et sociale (1800-1830) [8556 actes], par Claude Pris, introduction et index revus, corrigés par le personnel du Minutier central, sous la direction d'Andrée Chauleur, Paris, Archives nationales, 1999, notice n° 4868 (instrument de recherche imprimé dématérialisé dont la version intégrale est accessible en ligne par la rubrique 'Autres instruments de recherche', voir contexte dans le Plan d’orientation général - Notaires de Paris, guides thématiques du Minutier).
      contrat de mariage; Paon (rue du); Beinsfelt, Louise Adèle; Villiers, Antoine Nicolas Martin; cordonnier
    - Vente du fourneau de Vy-le-Ferroux et de la forêt de Belarde à Vanconcourt [Vauconcourt-Nervezaindré], par Maximilien Joseph Charles Louis Gaspard Grimod d'Orsay, à Victor Pochet., 23 décembre 1823; MC/ET/VII/655
      Documents du Minutier central des notaires de Paris concernant l'histoire économique et sociale (1800-1830) [8556 actes], par Claude Pris, introduction et index revus, corrigés par le personnel du Minutier central, sous la direction d'Andrée Chauleur, Paris, Archives nationales, 1999, notice n° 189 (instrument de recherche imprimé dématérialisé dont la version intégrale est accessible en ligne par la rubrique 'Autres instruments de recherche', voir contexte dans le Plan d’orientation général - Notaires de Paris, guides thématiques du Minutier).
      acte de vente; Daval (rue); Vauconcourt-Nervezain (Haute-Saône); Grimod d'Orsay, Maximilien Joseph Charles Louis Gaspard; Pochet, Victor; officier (armée)
    - Société de commerce à Saint-Pierre-de-la-Martinique, entre Marie Thérèse Blanc, veuve de Gaspard Gautier, et Pierre Marie Bruno Assier de Pompignan., 27 décembre 1823; MC/ET/VII/655
      Documents du Minutier central des notaires de Paris concernant l'histoire économique et sociale (1800-1830) [8556 actes], par Claude Pris, introduction et index revus, corrigés par le personnel du Minutier central, sous la direction d'Andrée Chauleur, Paris, Archives nationales, 1999, notice n° 2937 (instrument de recherche imprimé dématérialisé dont la version intégrale est accessible en ligne par la rubrique 'Autres instruments de recherche', voir contexte dans le Plan d’orientation général - Notaires de Paris, guides thématiques du Minutier).
      acte de société; Saint-Pierre (Martinique); Assier de Pompignan, Pierre Marie Bruno; Blanc, Marie Thérèse; Gautier, Gaspard
  - Minutes. 1824, janvier - 1824, février, janvier 1824 - février 1824; MC/ET/VII/656
    - Inventaire après décès de Louise Nicole Léguillon, épouse de Jean Marie Maillet-Contouz, commissionnaire, 63, rue du Faubourg-Montmartre., 12 janvier 1824; MC/ET/VII/656
      Documents du Minutier central des notaires de Paris concernant l'histoire économique et sociale (1800-1830) [8556 actes], par Claude Pris, introduction et index revus, corrigés par le personnel du Minutier central, sous la direction d'Andrée Chauleur, Paris, Archives nationales, 1999, notice n° 2754 (instrument de recherche imprimé dématérialisé dont la version intégrale est accessible en ligne par la rubrique 'Autres instruments de recherche', voir contexte dans le Plan d’orientation général - Notaires de Paris, guides thématiques du Minutier).
      inventaire; Faubourg-Montmartre (rue du); Léguillon, Louise Nicole; Maillet-Contouz, Jean Marie
    - Mariage de Louis François Desmarres, propriétaire, 18, rue de Viarmes, veuf de Marie Modeste Foucret [Foucrey], avec Clarisse Eulalie Anne Fosse, 21, rue du Petit-Carreau., 29 janvier 1824; MC/ET/VII/656
      Documents du Minutier central des notaires de Paris concernant l'histoire économique et sociale (1800-1830) [8556 actes], par Claude Pris, introduction et index revus, corrigés par le personnel du Minutier central, sous la direction d'Andrée Chauleur, Paris, Archives nationales, 1999, notice n° 8141 (instrument de recherche imprimé dématérialisé dont la version intégrale est accessible en ligne par la rubrique 'Autres instruments de recherche', voir contexte dans le Plan d’orientation général - Notaires de Paris, guides thématiques du Minutier).
      contrat de mariage; Petits-Carreaux (rue des); Viarmes (rue de); Desmarres, Louis François; Fosse, Clarisse Eulalie Anne; Foucret, Marie Modeste; Foucrey, Marie Modeste
    - Vente de 14 hectares de terres labourables à Harly, Mesnil-Saint-Laurent, Homblières par Marie Anne Josèphe Leclerc, veuve de Jean Charles Noël Brayer, à Louis Joseph Lecaisne., 7 février 1824; MC/ET/VII/656
      Documents du Minutier central des notaires de Paris concernant l'histoire économique et sociale (1800-1830) [8556 actes], par Claude Pris, introduction et index revus, corrigés par le personnel du Minutier central, sous la direction d'Andrée Chauleur, Paris, Archives nationales, 1999, notice n° 7855 (instrument de recherche imprimé dématérialisé dont la version intégrale est accessible en ligne par la rubrique 'Autres instruments de recherche', voir contexte dans le Plan d’orientation général - Notaires de Paris, guides thématiques du Minutier).
      acte de vente; Harly (Aisne); Homblières (Aisne); Mesnil-Saint-Laurent (Aisne); Brayer, Jean Charles Noël; Lecaisne, Louis Joseph; Leclerc, Marie Anne Josèphe
    - Mariage de Joseph Hilaire Noël, instituteur, 3, rue de Reuilly, avec Antoinette Ruy, 41, rue Neuve-Saint-Eustache., 12 février 1824; MC/ET/VII/656
      Documents du Minutier central des notaires de Paris concernant l'histoire économique et sociale (1800-1830) [8556 actes], par Claude Pris, introduction et index revus, corrigés par le personnel du Minutier central, sous la direction d'Andrée Chauleur, Paris, Archives nationales, 1999, notice n° 5802 (instrument de recherche imprimé dématérialisé dont la version intégrale est accessible en ligne par la rubrique 'Autres instruments de recherche', voir contexte dans le Plan d’orientation général - Notaires de Paris, guides thématiques du Minutier).
      contrat de mariage; Reuilly (grande rue de); Noël, Joseph Hilaire; Ruy, Antoinette; enseignant
    - Inventaire après décès de Claude Aguetta, employé, 167, rue Montmartre., 19 février 1824; MC/ET/VII/656
      Documents du Minutier central des notaires de Paris concernant l'histoire économique et sociale (1800-1830) [8556 actes], par Claude Pris, introduction et index revus, corrigés par le personnel du Minutier central, sous la direction d'Andrée Chauleur, Paris, Archives nationales, 1999, notice n° 5071 (instrument de recherche imprimé dématérialisé dont la version intégrale est accessible en ligne par la rubrique 'Autres instruments de recherche', voir contexte dans le Plan d’orientation général - Notaires de Paris, guides thématiques du Minutier).
      inventaire; Montmartre (rue); Aguetta, Claude
    - Mariage de Simon Nicolas Donné, ouvrier en bronze, 24, rue des Saints-Pères, avec Marie Yrma Braunshausen, 20, rue de la Michodière., 21 février 1824; MC/ET/VII/656
      Documents du Minutier central des notaires de Paris concernant l'histoire économique et sociale (1800-1830) [8556 actes], par Claude Pris, introduction et index revus, corrigés par le personnel du Minutier central, sous la direction d'Andrée Chauleur, Paris, Archives nationales, 1999, notice n° 4784 (instrument de recherche imprimé dématérialisé dont la version intégrale est accessible en ligne par la rubrique 'Autres instruments de recherche', voir contexte dans le Plan d’orientation général - Notaires de Paris, guides thématiques du Minutier).
      contrat de mariage; Saints-Pères (rue des); Braunshausen, Marie Irma; Donné, Simon Nicolas; forgeron
  - Minutes. 1824, mars - 1824, avril, mars 1824 - avril 1824; MC/ET/VII/657
    - Mariage de François Louis Jacquot, rentier, 8, rue des Vieux-Augustins, avec Reine Menisselle, cuisinière, 12, rue Pavée-Saint-Sauveur., 19 mars 1824; MC/ET/VII/657
      Documents du Minutier central des notaires de Paris concernant l'histoire économique et sociale (1800-1830) [8556 actes], par Claude Pris, introduction et index revus, corrigés par le personnel du Minutier central, sous la direction d'Andrée Chauleur, Paris, Archives nationales, 1999, notice n° 8206 (instrument de recherche imprimé dématérialisé dont la version intégrale est accessible en ligne par la rubrique 'Autres instruments de recherche', voir contexte dans le Plan d’orientation général - Notaires de Paris, guides thématiques du Minutier).
      contrat de mariage; Pavée-Saint-Sauveur (rue); Vieux-Augustins (rue des); Jacquot, François Louis; Menisselle, Reine; cuisinier
    - Inventaire après décès de Pierre Vincent Devillers, traiteur, 55, rue Saint-Sauveur Poissonnière., 22 mars 1824; MC/ET/VII/657
      Documents du Minutier central des notaires de Paris concernant l'histoire économique et sociale (1800-1830) [8556 actes], par Claude Pris, introduction et index revus, corrigés par le personnel du Minutier central, sous la direction d'Andrée Chauleur, Paris, Archives nationales, 1999, notice n° 4328 (instrument de recherche imprimé dématérialisé dont la version intégrale est accessible en ligne par la rubrique 'Autres instruments de recherche', voir contexte dans le Plan d’orientation général - Notaires de Paris, guides thématiques du Minutier).
      inventaire; Marché-Beauveau (place du); Saint-Sauveur (rue); Devillers, Pierre Vincent; Huvin, Marie Louise; restaurateur
    - Mariage de Louis Jean-Baptiste François Félix Morin, 25, rue d'Argenteuil, avec Vincente Gabrielle Virginie Romatier, 29, rue Sainte-Anne., 27 mars 1824; MC/ET/VII/657
      Documents du Minutier central des notaires de Paris concernant l'histoire économique et sociale (1800-1830) [8556 actes], par Claude Pris, introduction et index revus, corrigés par le personnel du Minutier central, sous la direction d'Andrée Chauleur, Paris, Archives nationales, 1999, notice n° 8472 (instrument de recherche imprimé dématérialisé dont la version intégrale est accessible en ligne par la rubrique 'Autres instruments de recherche', voir contexte dans le Plan d’orientation général - Notaires de Paris, guides thématiques du Minutier).
      contrat de mariage; Argenteuil (rue d'); Sainte-Anne (rue); Morin, Louis Jean-Baptiste François; Romatier, Vincente Gabrielle Virginie
    - Inventaire après décès d'Élisabeth Pierrette Antoinette Fauché, épouse de Jacques François Nicolas Forestier, marchand chaudronnier, 5, rue de la Michodière., 29 mars 1824; MC/ET/VII/657
      Documents du Minutier central des notaires de Paris concernant l'histoire économique et sociale (1800-1830) [8556 actes], par Claude Pris, introduction et index revus, corrigés par le personnel du Minutier central, sous la direction d'Andrée Chauleur, Paris, Archives nationales, 1999, notice n° 77 (instrument de recherche imprimé dématérialisé dont la version intégrale est accessible en ligne par la rubrique 'Autres instruments de recherche', voir contexte dans le Plan d’orientation général - Notaires de Paris, guides thématiques du Minutier).
      inventaire; Fauché, Elisabeth Pierrette Antoinette; Forestier, Jacques François Nicolas; forgeron
    - Inventaire après décès: Fauche, Elisabeth-Pierrette-Antoinette. Forestier, Jacques-François-Nicolas (épouse). Michodière (rue de la), n° 5. Chaudronnier (marchand), 29 mars 1824; MC/ET/VII/657
      Mariage de Jacques François Nicolas FORESTIER, rue Neuve-Saint-Augustin, n° 30, avec Angélique BOULLAY, rue de la Michodière, n° 29, le 10 novembre 1826, ET/VII/675
      inventaire après décès; La-Michodière (rue de); Forestier, Jacques-François-Nicolas; Fauche, Elisabeth-Pierrette-Antoinette; forgeron
    - Vente sur adjudications du fonds de commerce de traiteur, 55, rue Saint-Sauveur-Poissonnière, par Marie Louise Huvin, veuve de Pierre Vincent Devillers, à Victor Devisse, cuisinier., 17 avril 1824; MC/ET/VII/657
      Documents du Minutier central des notaires de Paris concernant l'histoire économique et sociale (1800-1830) [8556 actes], par Claude Pris, introduction et index revus, corrigés par le personnel du Minutier central, sous la direction d'Andrée Chauleur, Paris, Archives nationales, 1999, notice n° 4329 (instrument de recherche imprimé dématérialisé dont la version intégrale est accessible en ligne par la rubrique 'Autres instruments de recherche', voir contexte dans le Plan d’orientation général - Notaires de Paris, guides thématiques du Minutier).
      acte de vente; Saint-Sauveur (rue); Devillers, Pierre Vincent; Devisse, Victor; Huvin, Marie Louise; cuisinier; restaurateur
    - Bail du matériel du théâtre de Lille par Louis Antoine Vieillard, dit Duverger, régisseur du théâtre de l'Opéra Comique à Paris, à Jean André Colson et Michel-Archange Leroux., 19 avril 1824; MC/ET/VII/657
      Précisions sur les lieux: Lille (Nord)--Théâtre
      Documents du Minutier central des notaires de Paris concernant l'histoire économique et sociale (1800-1830) [8556 actes], par Claude Pris, introduction et index revus, corrigés par le personnel du Minutier central, sous la direction d'Andrée Chauleur, Paris, Archives nationales, 1999, notice n° 5992 (instrument de recherche imprimé dématérialisé dont la version intégrale est accessible en ligne par la rubrique 'Autres instruments de recherche', voir contexte dans le Plan d’orientation général - Notaires de Paris, guides thématiques du Minutier).
      bail; Lille (Nord); Colson, Jean André; Leroux, Michel-Archange; Vieillard dit Duverger, Louis Antoine; économe
    - Mariage de Jean Marie Joseph Oppermann, 4, rue de Tournon, avec Eugénie Élise Victorine Delattre, 14, rue Saint-Florentin., 21 avril 1824; MC/ET/VII/657
      Documents du Minutier central des notaires de Paris concernant l'histoire économique et sociale (1800-1830) [8556 actes], par Claude Pris, introduction et index revus, corrigés par le personnel du Minutier central, sous la direction d'Andrée Chauleur, Paris, Archives nationales, 1999, notice n° 8473 (instrument de recherche imprimé dématérialisé dont la version intégrale est accessible en ligne par la rubrique 'Autres instruments de recherche', voir contexte dans le Plan d’orientation général - Notaires de Paris, guides thématiques du Minutier).
      contrat de mariage; Saint-Florentin (rue); Tournon (rue de); Delattre, Eugénie Elise Victorine; Oppermann, Jean Marie Joseph
    - Société pour exploiter un brevet d'invention pour rendre le lin blanc cotonneux et utilisable par les mécaniques à filer, entre Alexandre André Victor Sarrazin de Montferrier, Simon Mialle, Adolphe Fouquet et Alexandre Dubray., 24 avril 1824; MC/ET/VII/657
      Documents du Minutier central des notaires de Paris concernant l'histoire économique et sociale (1800-1830) [8556 actes], par Claude Pris, introduction et index revus, corrigés par le personnel du Minutier central, sous la direction d'Andrée Chauleur, Paris, Archives nationales, 1999, notice n° 772 (instrument de recherche imprimé dématérialisé dont la version intégrale est accessible en ligne par la rubrique 'Autres instruments de recherche', voir contexte dans le Plan d’orientation général - Notaires de Paris, guides thématiques du Minutier).
      acte de société; Dubray, Alexandre; Fouquet, Adolphe; Mialle, Simon; Sarrazin de Montferrier, Alexandre (1792-1863); journaliste
  - Minutes. 1824, mai - 1824, juin, mai 1824 - juin 1824; MC/ET/VII/658
    - ÉCURIE du Roi (Tailleur d'habits de la Grande) DURAND (Jean) rue de la Calandre, enseigne de la Ville de Tours § Transport à Jean DURAND, 8 mars 1644; MC/ET/VII/658
      Fichier dit 'général' XVIIe-XVIIIe siècles, par le personnel du Minutier, 1954-1999 ( fichier papier entièrement dématérialisé; voir contexte dans le Plan d’orientation général - Notaires de Paris, guides thématiques du Minutier).
      Durand, Jean
  - Minutes. 1824, juillet - 1824, août, juillet 1824 - août 1824; MC/ET/VII/659
    - Constitution par Jacques Becquet, maître graveur et par Marie Boutillier, sa femme, demeurant rue de la Calandre, à Nicolas Lallemant, marchand mercier grossier joaillier, demeurant rue de la Vieille Draperie, de 16 livres 13 sols 4 deniers tournois de rente, au principal de 300 livres., 30 janvier 1645; MC/ET/VII/659